---
title: "Desafio1"
author: "Lucas Tapia"
date: "21-06-2021"
output: html_document
---

```{r}
#rm(list = ls())
library(readxl)
library(dplyr)
library(stringr)
#Se utiliza scipen=999 para que no lea los números con notación científica
options(scipen = 999)
donacionesDATA <- read_excel("Donaciones_2017.xlsx", 
    col_types = c("numeric", "date", "text", 
        "numeric", "text", "text", "text", 
        "text", "numeric", "numeric", "numeric", 
        "numeric"))
#Se seleccionan las columnas: año, nombre proyecto, donatario, donante, rut y monto total donación
donaciones <- donacionesDATA[, c(1, 3, 5, 7, 8, 11)]
#Usamos unique() para ver solo nombres de proyectos no repetidos
paresProyectosDonatarios <- select(donaciones,"NOMBRE DEL PROYECTO", "DONATARIO")
paresProyectosDonatarios <- unique(paresProyectosDonatarios)
#Se extrae base de datos de proyectos con atributo "nombre region" del link: https://datasocial.ministeriodesarrollosocial.gob.cl/donaciones/proyectos/3
proyectosDATA <- read_xlsx("DonacionesProyectos.xlsx")
#Se seleccionan las columnas que nos sirven para el estudio, y se homogenizan los nombres de las columnas
proyectos1 <- select(proyectosDATA, 'NOMBRE INSTITUCIÓN', 'NOMBRE PROYECTO', 'FECHA APROBACIÓN','NOMBRE REGIÓN(ES)', 'ÁMBITO ACCIÓN')
proyectos1 <- rename(proyectos1, c("NOMBRE DEL PROYECTO"="NOMBRE PROYECTO"))
proyectos1 <- rename(proyectos1, c("DONATARIO"="NOMBRE INSTITUCIÓN"))
#Homogenizamos los valores de variables para cruzar información
#Con str_trim() eliminamos los espacios que sobran antes y después de cada valor
paresProyectosDonatarios$`NOMBRE DEL PROYECTO` <- str_trim(paresProyectosDonatarios$`NOMBRE DEL PROYECTO`, side = "both")
proyectos1$`NOMBRE DEL PROYECTO` <- str_trim(proyectos1$`NOMBRE DEL PROYECTO`, side = "both")
paresProyectosDonatarios$`DONATARIO` <- str_trim(paresProyectosDonatarios$`DONATARIO`, side = "both")
proyectos1$`DONATARIO` <- str_trim(proyectos1$`DONATARIO`, side = "both")
#Con toupper() llevamos a mayúsculas todos los caracteres que nos interesan
paresProyectosDonatarios$`NOMBRE DEL PROYECTO` <- toupper(paresProyectosDonatarios$`NOMBRE DEL PROYECTO`)
proyectos1$`NOMBRE DEL PROYECTO` <- toupper(proyectos1$`NOMBRE DEL PROYECTO`)
paresProyectosDonatarios$`DONATARIO` <- toupper(paresProyectosDonatarios$`DONATARIO`)
proyectos1$`DONATARIO` <- toupper(proyectos1$`DONATARIO`)
proyectos1$`NOMBRE REGIÓN(ES)` <- toupper(proyectos1$`NOMBRE REGIÓN(ES)`)
#Con chartr() reemplazamos los caracteres con tildes y la Ñ por N
paresProyectosDonatarios$`NOMBRE DEL PROYECTO` <- chartr('ÁÉÍÓÚÑ','AEIOUN',
                          paresProyectosDonatarios$`NOMBRE DEL PROYECTO`)
proyectos1$`NOMBRE DEL PROYECTO` <- chartr('ÁÉÍÓÚÑ','AEIOUN',
                          proyectos1$`NOMBRE DEL PROYECTO`)
paresProyectosDonatarios$`DONATARIO` <- chartr('ÁÉÍÓÚÑ','AEIOUN',
                          paresProyectosDonatarios$`DONATARIO`)
proyectos1$`DONATARIO` <- chartr('ÁÉÍÓÚÑ','AEIOUN',
                          proyectos1$`DONATARIO`)
proyectos1$`NOMBRE REGIÓN(ES)` <- chartr('ÁÉÍÓÚÑ','AEIOUN',
                          proyectos1$`NOMBRE REGIÓN(ES)`)
```
#NOTA#
AL COMIENZO UTILIZAMOS ESTE CÓDIGO PARA HOMOGENIZAR NOMBRES, Y FUNCIONÓ, PERO LUEGO TUVIMOS PROBLEMAS CON LA LIBRERÍA FUZZYWUZZYR, Y SE OPTÓ POR UTILIZAR PYHTON.
```{r}
##install.packages('fuzzywuzzyR')
##devtools::install_github(repo = 'mlampros/fuzzywuzzyR')
##library(fuzzywuzzyR)
##x <- c("frodo baggins","new yorks","daddy yankee")
##y <- c("frodo bag", "new york", "daddy yanke")
##numerox <- as.integer(length(x))
##numeroy <- as.integer(length(y))
##for (i in 1:numerox){
  ##s1 = x[i]
  ##for (j in 1:numeroy){
    ##s2 = y[j]
    ##init = SequenceMatcher$new(string1 = s1, string2 = s2)
    ##ratio = init$ratio()
    ##if (ratio >0.9){
      ##y[j] <- x[i]
    ##}
  ##}
##}
```

Se carga la librería reticulate para incorporar Python 
```{r}
#Se utilizará pyhton para homogenizar nombres según ratio de fuzzywuzzy
library(reticulate)
use_python("/usr/local/bin/python")
#Seleccionamos nombres de proyectos para homogenizar
x <- proyectos1$`NOMBRE DEL PROYECTO`
y <- paresProyectosDonatarios$`NOMBRE DEL PROYECTO`
```

```{python}
from fuzzywuzzy import fuzz
from fuzzywuzzy import process
```

Se utiliza librería fuzzywuzzy para hacer una homogenización del nombre de proyectos
LA librería se encuentra en : https://github.com/seatgeek/fuzzywuzzy
```{python}
#El proyecto "GESTION Y ACOMPANAMIENTO PROYECTOS AMERICA SOLIDARIA CHILE" se repite muchas veces pero con un nombre que agrega un número por cada Donante, sin embargo es un mismo proyecto, por lo que se homogeniza el nombre para eliminar repetidos
x = r.x
y = r.y
contj = -1
for i in y:
    contj = contj+1
    if fuzz.token_set_ratio("GESTION Y ACOMPANAMIENTO PROYECTOS AMERICA SOLIDARIA CHILE", i)==100:
        y[contj] = "GESTION Y ACOMPANAMIENTO PROYECTOS AMERICA SOLIDARIA CHILE 2017"
        #print(f"{y[contj]}")
```


```{r}
#Aplicamos unique() para eliminar proyectos repetidos, ya que solo trabajaremos con su nombre
x <- as.data.frame(py$x)
x <- unique(x)
x <- x$`py$x`
y <- as.data.frame(py$y)
y <- unique(y)
y <- y$`py$y`
#Podemos observar todos los nombres de proyectos sin que se repitan
```

```{python}
#Se homogenizan nombres de proyectos con semejanza mayor a 90% en los caracteres
x = r.x
y = r.y
conti = -1
for i in x:
    conti = conti + 1
    contj = -1
    for j in y:
        contj = contj + 1
        if  fuzz.ratio(i,j) > 90:
            y[contj] = x[conti]
            #print(f"i= {i} y j= {j}")
            #print(f"i= {x[conti]} y j= {y[contj]}")
```


```{r}
#Podemos utilizar print() para anotar las coincidencias erróneas, y poder arreglarlas después
#Ahora vemos todas las coincidencias de nombres que existían entre nuestras dos bases de datos iniciales: donacionesDATA y proyectosDATA
x <- as.data.frame(py$x)
y <- as.data.frame(py$y)
x <- rename(x, c("NOMBRE DEL PROYECTO"="py$x"))
y <- rename(y, c("NOMBRE DEL PROYECTO"="py$y"))
mergexy <- merge(x, y, by = c("NOMBRE DEL PROYECTO"))
#Con mergexy nos damos cuenta que solo tenemos 111 coincidencias, ahora veremos que pasa con las 117 restantes
#Creamos dataframex para agregar un 1 a los números que se utilizará después para representar los nombres que no hicieron match
dataframex <- data.frame(`NOMBRE DEL PROYECTO`=x$`NOMBRE DEL PROYECTO`, donacionesx = 1)
dataframex <- rename(dataframex, c("NOMBRE DEL PROYECTO"="NOMBRE.DEL.PROYECTO"))
#En mergexy2 finalmente tenemos todos los nombres de proyectosDATA que no hicieron match
mergexy2 <- merge(dataframex, y, by = c("NOMBRE DEL PROYECTO"), all.x = TRUE, all.y = TRUE )
mergexy2 <- filter(mergexy2, is.na(donacionesx))
mergexy2 <- mergexy2$`NOMBRE DEL PROYECTO`
#Creamos dataframey para lo mismo que dataframex
dataframey <- data.frame(`NOMBRE DEL PROYECTO`=y$`NOMBRE DEL PROYECTO`, donacionesy = 1)
dataframey <- rename(dataframey, c("NOMBRE DEL PROYECTO"="NOMBRE.DEL.PROYECTO"))
#En mergexyXsinmatch tenemos todos los nombres de donacionesDATA que no hicieron match
mergexyXsinmatch <- merge(x, dataframey, by = c("NOMBRE DEL PROYECTO"), all.x = TRUE, all.y = TRUE )
mergexyXsinmatch <- filter(mergexyXsinmatch, is.na(donacionesy))
mergexyXsinmatch <- mergexyXsinmatch$`NOMBRE DEL PROYECTO`
```

```{python}
#Esta vez utilizamos fuzz.token_set_ratio() para encontrar nuevas coincidencias, esta función compara palabras enteras, por lo que exigimos el 100% de ratio de coincidencia para no generar problemas nombres de proyectos similares
mergexyXsinmatch = r.mergexyXsinmatch
mergexy2 = r.mergexy2
conti = -1
for i in mergexyXsinmatch:
    conti = conti + 1
    contj = -1
    for j in mergexy2:
        contj = contj + 1
        if  fuzz.token_set_ratio(i,j) == 100:
            mergexy2[contj] = mergexyXsinmatch[conti]
            #print(f"i= {i} y j= {j}")
            #print(f"i= {mergexyXsinmatch[conti]} y j= {mergexy2[contj]}")
```

```{r}
#Ahora vamos a crear una variable llamada joinProyectos donde se guardaran todos los nombres de donacionesDATA que todavia no hacen match 
mergexy2 <- as.data.frame(py$mergexy2)
mergexy2 <- rename(mergexy2, c("NOMBRE DEL PROYECTO"="py$mergexy2"))
mergexyXsinmatch <- as.data.frame(mergexyXsinmatch)
mergexyXsinmatch <- rename(mergexyXsinmatch, c("NOMBRE DEL PROYECTO"="mergexyXsinmatch")) 
dataframex2 <- data.frame(`NOMBRE DEL PROYECTO`=mergexyXsinmatch$`NOMBRE DEL PROYECTO`, donacionesx = 1)
dataframex2 <- rename(dataframex2, c("NOMBRE DEL PROYECTO"="NOMBRE.DEL.PROYECTO")) 
joinProyectos <- merge(dataframex2, mergexy2, by = c("NOMBRE DEL PROYECTO"), all.x = TRUE, all.y = TRUE )
joinProyectos <- filter(joinProyectos, is.na(donacionesx))
#Observando joinproyectos podemos ver los nombres de proyectos que aún no tienen ninguna coincidencia, asi que se decide hacer una depuracion manual a los proyectos que faltan
mergexy2$`NOMBRE DEL PROYECTO`[mergexy2$`NOMBRE DEL PROYECTO` == '"CAPACITACION EN TALLERES INTEGRALES DE OFICIO A NNA QUE VIVEN EN CENTROS DE PROTECCION DE SENAME…"'] <- "CAPACITACIONES EN TALLERES INTEGRALES DE OFICIO A LOS NINOS, NINAS Y ADOLESCENTES QUE VIVEN EN CENTROS DE PROTECCION DEL SENAME PARA OCUPAR SUS TIEMPOS DE OCIO, EVITAR LAS MALAS PRACTICAS, DARLES UNA OPORTUNIDAD Y CONTRIBUIR A RECUPERAR SU CONFIANZA Y LA ESPERANZA"
mergexy2$`NOMBRE DEL PROYECTO`[mergexy2$`NOMBRE DEL PROYECTO` == '"PREPARACION PARA LA VIDA INDEPENDIENTE DE LOS NNJ MAS VULNERABLES"'] <- "PREPARACION PARA LA VIDA INDEPENDIENTE DE LOS NNJ MAS VULNERADOS DE LA REGION METROPOLITANA"
mergexy2$`NOMBRE DEL PROYECTO`[mergexy2$`NOMBRE DEL PROYECTO` == "21 PLAZAS"] <- "21 PLAZAS RM"
mergexy2$`NOMBRE DEL PROYECTO`[mergexy2$`NOMBRE DEL PROYECTO` == "21 PLAZAS, RM (COLINA, CERRILLOS Y LAMPA)"] <- "21 PLAZAS RM"
mergexy2$`NOMBRE DEL PROYECTO`[mergexy2$`NOMBRE DEL PROYECTO` == "APOYO A LA GESTION E INTEGRACION EDUCATIVA DE ALHUE"] <- "GESTION E INTEGRACION EDUCATIVA EN ALHUE"
mergexy2$`NOMBRE DEL PROYECTO`[mergexy2$`NOMBRE DEL PROYECTO` == "APOYO A LA INTEGRACION SOCIAL Y LABORAL DE JOVENES CON DISCAPACIDAD COGNITIVA"] <- "PROGRAMA DE INCLUSION LABORAL DE JOVENES CON DISCAPACIDAD COGNITIVA LEVE-MODERADA"
mergexy2$`NOMBRE DEL PROYECTO`[mergexy2$`NOMBRE DEL PROYECTO` == "APOYO AL EMPRENDIMENTO LAFQUENCHE DE TIRUA"] <- "APOYO AL EMPRENDIMIENTO LAFQUENCHE DE TIRUA: “FRAMBUESAS, FENMAMELL TRIRWA WILLI (FRUTOS DEL ARBOL TIRUA SUR”)"
mergexy2$`NOMBRE DEL PROYECTO`[mergexy2$`NOMBRE DEL PROYECTO` == "APOYO AL EMPRENDIMIENTO AGROPECUARIO 30 FAMILIAS COLLIPULLI HUAPITRIO"] <- "APOYO EMPRENDIMIENTO AGROPECUARIO DE 30 FAMILIAS MAPUCHES DEL SECTOR HUAPITRIO, DE LA COMUNA DE COLLIPULLI"
mergexy2$`NOMBRE DEL PROYECTO`[mergexy2$`NOMBRE DEL PROYECTO` == "ATENCION INTEGRAL A LACTANTES Y PARVULOS VULNERADOS EN SUS DERECHOS"] <- "CASA DE LACTANTES Y PARVULOS HOGAR ESPERANZA"
mergexy2$`NOMBRE DEL PROYECTO`[mergexy2$`NOMBRE DEL PROYECTO` == "CENTRO PREV. DE LA VIOLENCIA JUVENIL ( CPVJ)"] <- "CENTRO DE PREVENCION DE LA VIOLENCIA JUVENIL"
mergexy2$`NOMBRE DEL PROYECTO`[mergexy2$`NOMBRE DEL PROYECTO` == "CONSTRIBUYENDO AL CRECIMIENTO Y DESARROLLO DE TALTAL"] <- "CONTRIBUYENDO AL CRECIMIENTO Y AL DESARROLLO DE LA COMUNA DE TALTAL"
#joinProyectos2$`NOMBRE DEL PROYECTO`[joinProyectos2$`NOMBRE DEL PROYECTO` == ""] <- ""

#Ahora con merge() unimos todos los nombres que homogenizamos entre donacionesDATA y proyectosDATA
nombresDonacionesFinal <- merge(mergexy, mergexy2, all = TRUE)
#SE ELIMINAN PROYECTOS REPETIDOS PARA SEGUIR AVANZANDO EL EJERCICIO(6 DATOS). Están repetidos porque cuando usamos la función fuzzywuzzy algunos proyectos con nombres muy similares quedaron iguales, pero se decidió seguir avanzando puesto que no afectaria la conclusion final del ejercicio
nombresDonacionesFinal <- unique(nombresDonacionesFinal)
#Hacemos un join según los nombres de proyectos para agregar su geolocalización y otras características de proyectosDATA
joinProyectosDonaciones <- merge(nombresDonacionesFinal, proyectos1, by = c("NOMBRE DEL PROYECTO"))
#Obtuvimos 162 proyectos de un total de 228, que representa el 71% de los nombres de proyectos de donacionesDATA, se estima que es una buena cifra para seguir avanzando en las conclusiones del desafío
library(tidyverse)
#Ahora utilizamos separate() para separar la columna de NOMBRE REGION(ES)
joinProyectosDonaciones <- separate(joinProyectosDonaciones, `NOMBRE REGIÓN(ES)`, into = c("Región 1", "Región 2", "Región 3","Región 4", "Región 5", "Región 6","Región 7", "Región 8", "Región 9","Región 10", "Región 11", "Región 12","Región 13", "Región 14", "Región 15"), sep = ",")
#Se utilizan solo 15 regiones, ya que se comprobó que es el mayor número de regiones de impacto
```

```{r}
#Obtenemos las instrucciones de la API en el siguiente link:
#https://datos.observatoriologistico.cl/dataviews/238730/poblacion-de-chile/
api_key<-"yIXuxN8JDzo66w2fuVsYVEvLeuqyzHNQIxsa2Ltx"
#install.packages("devtools")
library(devtools)
#devtools::install_github("FvD/junr")
library("junr")
#Cargamos datos de la población de Chile a través de la API
base_url <- "https://api.datos.observatoriologistico.cl/api/v2/datastreams/"
dataOBSLog <- get_data(base_url, api_key,"POBLA-DE-CHILE-2002-2020")
#Se hace una homogenización a los datos, y se utilizan los datos del año 2004 ya que son los últimos registros de población completa que tiene la API, esto ocurre debido a que la API solo carga una muestra de el dataframe real
dataOBSLog <- rename(dataOBSLog, c("NOMBRE REGIÓN(ES)"="REGIÓN"))
dataOBSLog <- filter(dataOBSLog, AÑO==2004)
dataOBSLog$`NOMBRE REGIÓN(ES)` <- toupper(dataOBSLog$`NOMBRE REGIÓN(ES)`)
dataOBSLog$`NOMBRE REGIÓN(ES)` <- chartr('ÁÉÍÓÚÑ','AEIOUN',
                          dataOBSLog$`NOMBRE REGIÓN(ES)`)
dataOBSLog$POBLACIÓN <- gsub('[,]', '', dataOBSLog$POBLACIÓN)
dataOBSLog$POBLACIÓN <- as.numeric(dataOBSLog$POBLACIÓN)
#Se agrupan los datos de población segun su región
dataOBSLog1 <- summarise(group_by(dataOBSLog, `NOMBRE REGIÓN(ES)`),POBLACIÓN = sum(POBLACIÓN), n = n())
#Se homogenizan nombres de regiones para hacer cruce con joinProyectosDonaciones
dataOBSLog1$`NOMBRE REGIÓN(ES)` <- 
  gsub('AYSEN DEL GENERAL CARLOS IBANEZ DEL CAMPO', 'AYSEN DEL GRAL. CARLOS IBANEZ DEL CAMPO', dataOBSLog1$`NOMBRE REGIÓN(ES)`)
dataOBSLog1$`NOMBRE REGIÓN(ES)` <- 
  gsub("LIBERTADOR GENERAL BERNARDO O'HIGGINS", "LIBERTADOR GRAL.BERNARDO O’HIGGINS", dataOBSLog1$`NOMBRE REGIÓN(ES)`)
library(reshape2)
#Se utiliza melt() para dejar nuestro dataframe en formato long
joinProyectosLong <- melt(joinProyectosDonaciones, id.vars = c("NOMBRE DEL PROYECTO", "DONATARIO", "FECHA APROBACIÓN", "ÁMBITO ACCIÓN"))
#Utilizamos str_trim() por que algunas regiones quedan con espacios innecesarios al final
joinProyectosLong$value <- str_trim(joinProyectosLong$`value`, side = "both")
#Utilizamos dcast() para dejar asociadas las regiones a cada proyecto en formato wide y binario
joinProyectosWide <- dcast(joinProyectosLong, formula = `NOMBRE DEL PROYECTO`+DONATARIO+`FECHA APROBACIÓN`+`ÁMBITO ACCIÓN` ~ value, fun.aggregate = length)
#Eliminamos la columna número 21, que la genera dcast() pero no sirve para el análisis futuro
joinProyectosWide <- joinProyectosWide[,c(1:20)]
#IMPORTANTE 
#En la siguiente línea está la operación que genera la población de impacto potencial de cada proyecto, considerando la población extraída de la API y las regiones asociada a cada proyecto
joinProyectosWide$`POBLACION DE IMPACTO` <- joinProyectosWide$ANTOFAGASTA * as.numeric(select(filter(dataOBSLog1, as.character(`NOMBRE REGIÓN(ES)`) == as.character("ANTOFAGASTA")), POBLACIÓN)) + joinProyectosWide$`ARICA Y PARINACOTA` * as.numeric(select(filter(dataOBSLog1, as.character(`NOMBRE REGIÓN(ES)`) == as.character("ARICA Y PARINACOTA")), POBLACIÓN)) + joinProyectosWide$ATACAMA * as.numeric(select(filter(dataOBSLog1, as.character(`NOMBRE REGIÓN(ES)`) == as.character("ATACAMA")), POBLACIÓN)) + joinProyectosWide$`AYSEN DEL GRAL. CARLOS IBANEZ DEL CAMPO` * as.numeric(select(filter(dataOBSLog1, as.character(`NOMBRE REGIÓN(ES)`) == as.character("AYSEN DEL GRAL. CARLOS IBANEZ DEL CAMPO")), POBLACIÓN)) + joinProyectosWide$BIOBIO * as.numeric(select(filter(dataOBSLog1, as.character(`NOMBRE REGIÓN(ES)`) == as.character("BIOBIO")), POBLACIÓN)) + joinProyectosWide$COQUIMBO * as.numeric(select(filter(dataOBSLog1, as.character(`NOMBRE REGIÓN(ES)`) == as.character("COQUIMBO")), POBLACIÓN)) + joinProyectosWide$`LA ARAUCANIA` * as.numeric(select(filter(dataOBSLog1, as.character(`NOMBRE REGIÓN(ES)`) == as.character("LA ARAUCANIA")), POBLACIÓN)) + joinProyectosWide$`LIBERTADOR GRAL.BERNARDO O’HIGGINS` * as.numeric(select(filter(dataOBSLog1, as.character(`NOMBRE REGIÓN(ES)`) == as.character("LIBERTADOR GRAL.BERNARDO O’HIGGINS")), POBLACIÓN)) + joinProyectosWide$`LOS LAGOS` * as.numeric(select(filter(dataOBSLog1, as.character(`NOMBRE REGIÓN(ES)`) == as.character("LOS LAGOS")), POBLACIÓN)) + joinProyectosWide$`LOS RIOS` * as.numeric(select(filter(dataOBSLog1, as.character(`NOMBRE REGIÓN(ES)`) == as.character("LOS RIOS")), POBLACIÓN)) + joinProyectosWide$`MAGALLANES Y DE LA ANTARTICA CHILENA` * as.numeric(select(filter(dataOBSLog1, as.character(`NOMBRE REGIÓN(ES)`) == as.character("MAGALLANES Y DE LA ANTARTICA CHILENA")), POBLACIÓN)) + joinProyectosWide$MAULE * as.numeric(select(filter(dataOBSLog1, as.character(`NOMBRE REGIÓN(ES)`) == as.character("MAULE")), POBLACIÓN)) + joinProyectosWide$`METROPOLITANA DE SANTIAGO` * as.numeric(select(filter(dataOBSLog1, as.character(`NOMBRE REGIÓN(ES)`) == as.character("METROPOLITANA DE SANTIAGO")), POBLACIÓN)) + joinProyectosWide$NUBLE * as.numeric(select(filter(dataOBSLog1, as.character(`NOMBRE REGIÓN(ES)`) == as.character("NUBLE")), POBLACIÓN)) + joinProyectosWide$TARAPACA * as.numeric(select(filter(dataOBSLog1, as.character(`NOMBRE REGIÓN(ES)`) == as.character("TARAPACA")), POBLACIÓN)) + joinProyectosWide$VALPARAISO * as.numeric(select(filter(dataOBSLog1, as.character(`NOMBRE REGIÓN(ES)`) == as.character("VALPARAISO")), POBLACIÓN))
```

A continuación se presentan algunos resultados que pueden ser obtenidos a partir del cruce de datos obtenido
```{r}
#RESULTADOS
#1: Podemos ordenar los proyectos según la población de impacto potencial
resultado1 <- joinProyectosWide[order(-joinProyectosWide$`POBLACION DE IMPACTO`), ]
#También podemos ver facilmente los proyectos que tienen impacto nacional (12 proyectos)
resultado1 <- filter(joinProyectosWide, `POBLACION DE IMPACTO` == 15562113)
#2: Podemos ver la cantidad y proporción de proyectos que tiene cada región
resultado2 <- joinProyectosWide[,c(1,5:20)]
resultado2 <- melt(resultado2, id.vars = c("NOMBRE DEL PROYECTO"))
resultado2 <- resultado2[,c(2,3)]
resultado2 <- summarise(group_by(resultado2, `variable`), value = sum(value), `total de proyectos`=n())
resultado2$`Proporcion con el pais` <- (resultado2$value/resultado2$`total de proyectos`)*100
#3: Podemos ver la población potencial de impacto de cada proyecto.
resultado3 <- select(joinProyectosWide, `NOMBRE DEL PROYECTO`, `POBLACION DE IMPACTO`)
#4: Podemos ver la población potencial por cada donatario según sus proyectos.
resultado4 <- joinProyectosWide[,c(2,21)]
resultado4 <- summarise(group_by(resultado4, `DONATARIO`), `POBLACION DE IMPACTO` = sum(`POBLACION DE IMPACTO`))
#5: Podemos ver la cantidad de población potencial por cada ámbito de acción.
resultado5 <- joinProyectosWide[,c(4,21)]
resultado5 <- summarise(group_by(resultado5, `ÁMBITO ACCIÓN`), `POBLACION DE IMPACTO` = sum(`POBLACION DE IMPACTO`))
```


